臺灣板橋地方法院刑事判決　　　　　　　　　　　　九十三年度訴字第一八五０號
　　公　訴　人　臺灣板橋地方法院檢察署檢察官
　　被　　　告　甲○○
　　選任辯護人　孫隆賢　律師
右列被告因違反毒品危害防制條例案件，經檢察官提起公訴（九十二年度偵字第一五
一八九號），本院判決如左：
    主  文
甲○○意圖販賣而持有第二級毒品，處有期徒刑陸年陸月。扣案之第二級毒品亞甲二
氧基（即ＭＤＭＡ）貳拾壹包（驗餘淨重陸佰壹拾肆點肆捌公克），沒收銷燬之；包
裝前述毒品之包裝袋貳拾壹個，沒收之。
    事  實
一、甲○○明知ＭＤＭＡ（俗稱快樂丸、搖頭丸）為毒品危害防制條例第二條第二項
    第二款所列之第二級毒品，不得非法持有，竟於民國九十二年八月初，自年籍姓
    名不詳之人處取得含第二級毒品ＭＤＭＡ成分之紅、藍、黃色藥錠共二十一包（
    其中紅色藥錠驗前淨重一百六十一點三九公克、驗後淨重一百六十一點零八公克
    ，藍色藥錠驗前淨重二百九十三點零公克、驗後淨重二百九十二點七零公克，黃
    色藥錠驗前淨重一百六十一點零二公克、驗後淨重一百六十點七零公克），嗣另
    萌生販賣之意圖，計劃將前揭含第二級毒品ＭＤＭＡ成分之藥錠販賣與不特定人
    圖利，意圖販賣而持有之。後於九十二年八月九日凌晨四時十分許，經警在其位
    於臺北縣土城市○○街二巷二號三樓之住處查獲，並於一樓鐵皮屋頂上扣得甲○
    ○自三樓窗口丟棄之前揭含第二級毒品ＭＤＭＡ成分之紅、藍、黃色藥錠共二十
    一包（驗餘淨重共六百一十四點四八公克）。
二、案經內政部警政署刑事警察局報請臺灣板橋地方法院檢察署檢察官偵查起訴。
    理  由
一、訊據被告甲○○固坦承於右揭時、地持有含第二級毒品ＭＤＭＡ成分之紅、藍、
    黃色藥錠共二十一包，並於九十二年八月九日凌晨為警查獲之事實，惟矢口否認
    有何意圖販賣而持有第二級毒品之犯行，辯稱：扣案含第二級毒品ＭＤＭＡ成分
    之各色藥錠二十一包係伊胞弟乙○○於九十二年八月七日晚間託伊女友黃彗鈞轉
    交寄放，當時黃彗鈞並不知道乙○○所交付之物為毒品，經伊返家與乙○○聯繫
    後始知上情，伊乃要求乙○○速將前述毒品取回，然在乙○○取回前述毒品前即
    為警查獲，伊於警詢及偵查中是為顧及兄弟情誼，故未供出實情云云。
二、經查：
  (一)扣案之紅、藍、黃色藥錠經送請內政部警政署刑事警察局鑑定結果，紅色藥錠總
    淨重一百六十一點三九公克、驗餘淨重一百六十一點零八公克，檢出第二級毒品
    亞甲二氧基（ＭＤＭＡ）成分，純度約百分之五十五，藍色藥錠總淨重二百九十
    三點零公克、驗餘淨重二百九十二點七零公克，檢出第二級毒品亞甲二氧基（Ｍ
    ＤＭＡ）成分，純度約百分之七十四，黃色藥錠總淨重一百六十一點零二公克、
    驗餘淨重一百六十點七零公克，檢出第二級毒品亞甲二氧基（ＭＤＭＡ）成分，
    純度約百分之六十一，有內政部警政署刑事警察局九十二年十月十六日刑鑑字第
    ０九二０一五六三七八號鑑驗通知書一件在卷可稽，而被告亦自承前述藥錠係其
    自臺北縣土城市○○街二巷二號三樓丟棄至一樓鐵皮屋頂而為警查獲，是被告確
    有非法持有第二級毒品之情，應堪認定。
  (二)又被告雖辯稱前述含第二級毒品ＭＤＭＡ之各色藥錠係其弟乙○○於九十二年八
    月七日委託其女友黃彗鈞轉交寄放，證人黃彗鈞、乙○○亦均同此證述，然經隔
    離訊問證人黃彗鈞、乙○○及被告，證人乙○○證稱：伊是在九十二年八月七日
    晚間十時許，到臺北縣土城市○○街二巷二號三樓找被告，事前並未告知被告，
    當時被告不在家，伊就將一個裝有搖頭丸的麥當勞紙袋交給黃彗鈞，沒有告訴黃
    彗鈞袋內裝有搖頭丸，二個小時後，被告有打電話問伊袋內是什麼東西，伊告訴
    被告是搖頭丸，被告就要伊趕快把東西拿回來等語（參見本院九十三年十二月二
    日審判筆錄），而證人黃彗鈞則稱：九十二年八月七日晚間七、八時許，乙○○
    有到臺北縣土城市○○街二巷二號三樓找被告，當時被告不在家，乙○○就託伊
    將一個麥當勞紙袋轉交給被告，並沒有告訴伊袋內是什麼東西，伊就直接將紙袋
    放在房間電視機前的地上，乙○○離開後約二十分鐘被告回來，伊就告訴被告乙
    ○○有拿一包東西來，並指給被告看，被告就自己拿起紙袋打開看，發現裡面是
    用夾鍊袋包裝成一袋一袋的小丸子，伊就叫被告趕快打電話給乙○○，打電話的
    時間約是乙○○離開後半小時左右，伊有聽到被告說幹嘛拿這包東西到我家，並
    叫乙○○趕快來將東西拿回去，後來被告將毒品用原來的麥當勞紙袋裝好放在房
    間抽屜內等語（參見本院九十三年十二月二日審判筆錄），被告卻供稱：被查獲
    的ＭＤＭＡ是乙○○在查獲前二天託黃彗鈞轉交，當時伊不在家，也不知道乙○
    ○要拿毒品來，回家後，黃彗鈞告訴伊乙○○有來過，黃彗鈞並將該麥當勞紙袋
    拿給伊，伊打開看發現像是搖頭丸，黃彗鈞就要伊趕快打電話給乙○○，大約在
    回家後十分鐘伊就打電話問乙○○為何將東西放在伊家裡，乙○○說東西是朋友
    寄放的，他那邊不安全，伊這邊比較安全，伊就叫乙○○趕快來拿回去，乙○○
    說好，但是當天沒有來拿，隔天伊再打電話給乙○○，乙○○還是沒有來拿，伊
    知道那包東西是毒品後，就把它放在床底下等語（參見本院九十三年十二月二日
    審判筆錄），比對被告與證人乙○○、黃彗鈞三人之陳述，渠等就證人乙○○係
    於九十二年八月七日晚間，經由證人黃彗鈞將裝有毒品之麥當勞紙袋一個轉交與
    被告之說詞雖大致相符，然就被告究係於證人乙○○離開後半小時內或離開後二
    小時始以電話聯絡證人乙○○、該只紙袋係由證人黃彗鈞交付與被告或由被告自
    行自房間電視機前之地上拿取後檢視、該只紙袋最後藏放之地點係在房間抽屜內
    或床底下等細節，說法相互歧異，被告迭於警詢及偵查中，亦均未曾為此等供述
    ，僅一再否認查獲之毒品為其所丟棄，輔以證人黃彗鈞為被告之同居女友，證人
    乙○○為被告之弟，關係至為密切，顯見證人乙○○、黃彗鈞所述均係為迴護被
    告而臨訟編纂，委無可採；且依證人乙○○所述，扣案含ＭＤＭＡ成分之毒品係
    一名綽號「小峰」之男子寄放，伊因害怕故將之寄放於被告家中，足見證人乙○
    ○對非法持有如此大量之毒品，一旦為警查獲，將有遭受刑事追訴，甚至遭判處
    重刑一情係有所認識，以證人乙○○與被告為同父異母之兄弟關係，其間又無任
    何嫌隙，其自無故陷被告於罪之可能，因之，證人乙○○既明知持有如此大量毒
    品之嚴重後果，其當知悉若將此等毒品寄放於被告家中，亦有使被告同遭刑事追
    訴之可能，其豈有僅因自己害怕被查獲即將如此大量之毒品任意寄放於被告處所
    之理；況以查獲之第二級毒品ＭＤＭＡ驗餘淨重高達六百一十四點四八公克，數
    量高達二千顆左右，被告亦供承其購買一顆ＭＤＭＡ之價格為新台幣（下同）二
    百五十元，則該紙袋內所裝ＭＤＭＡ之市價即高達約五十萬元，就如此價值不斐
    且數量龐大之毒品，證人乙○○更無於未告知被告之情況下，即任意委託他人轉
    交被告寄放，事後並拒不取回，任由被告處分之理，是被告及證人乙○○、黃彗
    鈞所述，顯與常情有悖，均無可採。
  (三)又被告持有之第二級毒品ＭＤＭＡ驗餘淨重高達六百一十四點四八公克，數量高
    達二千顆左右，以被告自承其一次施用之數量約五、六顆，有玩的時候才施用（
    參見本院九十三年十二月二日審判筆錄），則其持有之數量顯已超過供其自身短
    期內之施用量甚多，而前開毒品，按其性質不耐潮濕，久置將致其效力滅失或驟
    降，此為眾所周知之事，被告要無花費重資，卻甘冒毒品效力滅減而僅係單純持
    有前述毒品供己施用之理，足認被告持有前述毒品確具有販賣與不特定人圖利之
    意圖甚明。此外，並有採證照片影本九張附卷可稽及含第二級毒品ＭＤＭＡ成分
    之紅、藍、黃色藥錠共二十一包扣案可資佐證。被告所辯，均無可採。事證明確
    ，被告犯行，應堪認定。
三、按毒品危害防制條例已於九十二年七月九日修正公布全文三十六條條文，並自公
    布後六個月即九十三年一月九日起施行，修正前後，同條例第五條第二項關於「
    意圖販賣而持有第二級毒品者，處五年以上有期徒刑，得併科新臺幣五百萬元以
    下罰金。」之處罰規定，於條次及刑度均無變更，依刑法第二條第一項前段規定
    ，自應適用裁判時之新法。是核被告甲○○所為，係犯修正後毒品危害防制條例
    第五條第二項之意圖販賣而持有第二級毒品罪。又被告原係單純持有含第二級毒
    品成分之藥錠，嗣變異為意圖販賣而持有，其單純持有第二級毒品之低度行為應
    為其意圖販賣而持有第二級毒品之高度行為所吸收，不另論罪。爰審酌被告不祗
    非法持有毒品，更興起販賣毒品之意圖，嚴重危害社會治安，有戕害毒品施用者
    身心之危險，且其持有毒品之數量甚鉅，惡性非輕，惟其尚未實施毒品之販賣，
    並無犯罪所得，兼衡其犯罪動機、目的、手段、所生危害、犯罪後態度卸責等一
    切情狀，量處如主文所示之刑，以資懲儆。又扣案之紅、藍、黃色藥錠計二十一
    包，均含有第二級毒品ＭＤＭＡ成分，驗餘淨重合計六百一十四點四八公克，有
    內政部警政署刑事警察局九十二年十月十六日刑鑑字第０九二０一五六三七八號
    鑑驗通知書一件在卷可稽，關於藥錠部分屬查獲之第二級毒品，不問屬於被告與
    否，均應依修正後毒品危害防制條例第十八條第一項前段之規定，併予宣告沒收
    銷燬之；而包裝前述毒品之包裝袋二十一個，乃供被告犯本件之罪所用之物，且
    為被告所有，應依修正後同條例第十九條第一項之規定，併予宣告沒收之；至鑑
    驗耗損之第二級毒品ＭＤＭＡ，既已滅失，自無庸併予宣告沒收銷燬。再者，扣
    案之三號夾鍊袋、五號夾鍊袋、七號夾鍊袋各一包及分裝罐十二個，被告均否認
    為其所有，且前述夾鍊袋係於臺北縣土城市○○街二巷二號三樓之廚房內查獲，
    分裝罐係於上址客廳地板查獲，均難認與本件被告意圖販賣而持有第二級毒品之
    犯行有涉；另扣案之一粒眠四顆、含苯巴比妥之白色圓形錠十五顆、含四氫大麻
    酚之褐色乾燥植物一包，亦均與本件被告意圖販賣而持有第二級毒品之犯行無直
    接關連，自無從併予宣告沒收，附此敘明。
據上論斷，應依刑事訴訟法第二百九十九條第一項前段，修正後毒品危害防制條例第
五條第二項、第十八條第一項前段、第十九條第一項，刑法第二條第一項前段、第十
一條，判決如主文。
本案經檢察官張云綺到庭執行職務。
中　　　華　　　民　　　國　　九十三　　年　　 十二 　　月　　 十六 　　日
                              臺灣板橋地方法院刑事第十八庭
                                    審判長法　官  連育群
                                          法  官  楊志雄
                                          法　官  曾淑娟
右正本證明與原本無異
如不服本判決應於送達後十日內向本院提出上訴狀
                                          書記官  陳金鳳
中　　　華　　　民　　　國　　九十三　　年　　　八　　　月　　 三十 　　日
附錄：本案論罪科刑法條全文
毒品危害防制條例第五條第二項：
意圖販賣而持有第二級毒品者，處五年以上有期徒刑，得併科新臺幣五百萬元以下罰
金。
